【裁判字號】    94,易,563
【裁判日期】    950721
【裁判案由】    竊盜
【裁判全文】
臺灣板橋地方法院刑事判決               94年度易字第563號
公  訴  人  臺灣板橋地方法院檢察署檢察官
被      告  甲○○
                    （另案在臺灣臺北監獄臺北分監執行中）
上列被告因竊盜案件，經檢察官提起公訴（九十四年度偵字第四
一七、一０二五、二五六五號），暨移送併案（九十五年度偵字
第一四一七、二五０九、一一五七０號），本院判決如下：
    主  文
甲○○連續結夥三人以上竊盜，累犯，處有期徒刑壹年。
    事  實
一、甲○○於民國九十年間因毒品案件，經本院以九十年度板簡
    字第六０六號判處有期徒刑六月，如易科罰金，以銀元三百
    元折算一日，於九十一年三月十一日易科罰金執行完畢；又
    於九十一年間因毒品案件，經本院以九十一年度訴字第一０
    六四號判處有期徒刑七月，於九十二年十一月二十九日縮短
    刑期執行完畢出監（於本件構成累犯），猶不知悔改。竟意
    圖為自己不法之所有，並基於概括之犯意，為下列行為：
    （一）於九十三年十二月二十八日中午十二時五分許，甲○○與有共同犯意聯絡之丁○○（另行審理），共乘機
          車行經台北縣土城市○○路○段二十七巷六號旁私人
          停車場空地，見經營資源回收業之乙○○將已分類整
          理之不鏽鋼鐵板一片，放置在上址空地內，竟趁四下
          無人之際，由丁○○在旁擔任把風，甲○○徒手竊取
          該不鏽鋼鐵板一片，得手後正欲離去之際，適乙○○
          返家發覺，報警當場查獲丁○○，甲○○則趁隙逃逸
          。
    （二）復於九十四年一月五日下午二時許，甲○○騎乘車牌
          號碼ＱＴＴ－２８９號輕型機車，搭載庚○○（先行
          判決）前往台北縣板橋市○○街八十四巷一百弄十號
          附近訪友，當庚○○獨自下車進入上址旁防火巷內找
          尋友人住所，適見壬○○（起訴書誤載為賴順義）將
          其所有之鋁門窗鋁材約三十公斤（價值約四千五百元
          ），置放在防火巷後方空地上，即趁無人注意之際徒
          手竊取並將之搬至巷口，甲○○見狀則承與之共同竊
          盜盜之犯意聯絡，將該批鋁材搬至機車上，而共同竊
          取之。迨庚○○再度進入巷內竊取其他鋁材時，適壬○○返家發覺，經報警而當場查獲。
    （三）另於九十四年一月二十三日晚上十時許，甲○○夥同
          與之有共同犯意聯絡之庚○○，及不詳真實姓名綽號
          「阿祥」之成年男子，由甲○○駕駛友人陳志賢（不
          知情）承租車牌號碼８Ｅ－０５２１號小貨車，搭載
          庚○○及該名綽號「阿祥」之男子，前往台北縣樹林
          市○○路○段一九二號旁空地內，趁無人注意之際，
          三人共同徒手竊取丙○○所有置放在上址空地之模板
          鐵支架十五支（共計約三百六十公斤，價值七千五百
          元）得逞，並將該批竊得之鐵支架載往台北縣新店市
          ○○路三百五十四號，以每公斤五元之代價，出售予
          不知情之「閎騏廢五金回收場」負責人李鴻彰（業經
          檢察官為不起訴處分），得款一千八百元朋分花用。
          嗣因三人行竊時，為丙○○查覺並記下甲○○所駕貨
          車之車牌號碼並報警處理，為警循租車資料而查獲上
          情。
    （四）復於九十四年十二月二十四日下午五時許，甲○○在
          台北縣土城市○○街三十號前，見蘇金城所有車牌號
          碼ＧＤＳ－７６３號機車上插鑰匙停放路旁，認有機
          可趁，即利用該鑰匙啟動電門竊取機車，得手後供己
          代步使用。嗣其另行起意，於九十五年一月六日下午
          五時許，騎乘該機車搶奪財物（所涉搶奪部分另案審
          理），在台北縣樹林市鎮○街三號「印象賓館」一０
          八室為警循線捕獲，始查悉上情。
    （五）於九十五年一月二十三日上午九時五十分許，承前揭
          同一竊盜之概括犯意，與不詳真實姓名綽號「阿義」
          及一名不詳姓名之成年男子共三人，前往台北縣土城
          市○○路○段二六０巷十五號大樓地下室停車場，利
          用該地下室鐵捲大門損壞且無人看守之機會，由王明
          宗與「阿義」侵入大樓地下室停車場（侵入部分未據
          告訴），由另一名成年男子在外把風，竊取己○○所
          有放置在該處之不鏽鋼鐵管一支。得手後，正欲離去
          之際，為己○○發覺，報警當場查獲甲○○，而「阿
          義」與另一名男子則趁隙逃逸。
    （六）於九十五年五月二日凌晨二時三十分許，承前揭同一
          概括犯意，與有共同犯意聯絡，不詳真實姓名綽號「
          小謝」之成年男子，駕駛車號ＧＸ－５２５６號自用
          小貨車（該車係戊○○所有，為「小謝」於九十五年
          四月二十七日上午三時許，在台北縣樹林市○○路二
          之二號旁，以其所有之鑰匙竊得），共同前往台北縣
          林口鄉某建築工地內，竊取辛○○所有之鋼筋一批（
          重約一千二百公斤）得手。嗣於同日上午五時許，王
          明宗駕駛上開小貨車載運鋼筋贓物，行經台北縣新莊
          市○○○路十二之二號前，為警攔檢而查獲，並扣得
          小謝所有供竊盜犯罪之鑰匙一支。
二、案經台北縣政府警察局板橋分局、樹林分局、土城分局報請
    台灣板橋地方法院檢察署檢察官偵查起訴，暨台北縣政府警
    察局樹林分局、土城分局報請同署檢察官移送本院併案審理
    。
    理  由
一、訊據被告甲○○對上開事實欄編號（三）、（四）、（五）
    、（六）之犯罪事實，於本院審理中坦承不諱，但矢口否認
    事實欄編號（一）、（二）之犯罪事實，辯稱：伊誤認事實
    欄（一）之不鏽鋼鐵板係他人棄置不要之物品，不知屬他人
    所有之物；而事實欄（二）部分，伊對庚○○竊取鋁門窗鋁
    材之事，事先並不知情，係庚○○主動將鋁材放置在伊機車
    上云云。惟查，上開竊盜之犯罪事實，業據同案被告丁○○
    、庚○○在偵查中供述在卷，並與被害人乙○○、壬○○、
    丙○○、己○○、黃小東、戊○○、蘇金城在警詢中或本院
    審理中指訴失竊之情節相符，並有被害人乙○○、賴順義、
    丙○○、己○○、蘇金城出具之贓物認領保管單各一紙，現
    場及贓物照片在卷可稽。被告甲○○雖執前詞置辯，然事實
    欄（一）之證人乙○○於本院審理時具結證稱：該停車場係
    私人空地，內外有別，且現場之資源回收物品業經伊整理，
    分類堆放，並非隨意棄置之垃圾等語，是依現場情形應可判
    斷非他人廢棄之物品甚明。而事實欄（二）部分，同案被告
    庚○○雖於審理中附和其詞，然此部分犯行除據被告甲○○
    在警詢中自白不諱外，亦經證人壬○○於本院審理時具結證
    稱：伊見到被告甲○○時，被告甲○○正在將鋁材搬至機車
    上，伊確定被告甲○○、庚○○都在搬東西等語，則被告甲○○顯有共同竊盜之行為，其此部分之辯解同無可採。本案
    事證明確，被告甲○○之竊盜犯行洵堪認定，應依法論科。
二、查大樓與地下停車場間，由於使用目的不同，建物構造形體
    因而有別，兩者各專有其出入口，以分別人車之進出，且地
    下室停車場可獨立出售或出租與居住大樓以外之第三人所有
    、使用或收益，足見大樓與地下室停車場為可區分之建築物
    ，與公寓之樓梯間可認係公寓住宅之一部分有間，是大樓之
    地下室停車場，係一獨立之建築物（司法院刑事廳八十二年
    三月三十日八二廳刑一字第○五二八三號函亦同此見解），
    核先敘明。核被告甲○○於事實欄編號（一）、（二）、（
    四）、（六）之竊盜行為，係犯刑法第三百二十條第一項之
    普通竊盜罪；事實欄編號（三）、（五）之行為，則犯刑法
    第三百二十一條第一項第四款之結夥三人以上加重竊盜罪。
    被告甲○○行為後，刑法第五十六條連續犯之規定，業於九
    十四年二月二日修正公布刪除，並於九十五年七月一日施行
    ，則被告甲○○之犯行，因行為後新法業已刪除連續犯之規
    定，此刪除雖非犯罪構成要件之變更，但顯已影響行為人刑
    罰之法律效果，自屬法律有變更，依新法第二條第一項「從
    舊從輕」規定，比較新、舊法結果，仍應適用較有利於被告
    之行為時法律即依舊法論以連續犯（最高法院九十五年第八
    次刑事庭會議決議參照）。是其先後六次竊盜犯行，時間緊
    接，所犯均係犯罪構成要件相同之罪名，顯係基於概括之犯
    意為之，為連續犯，應依刑法第五十六條之規定論以一刑法
    第三百二十一條第一項第四款之結夥三人以上加重竊盜罪，
    並加重其刑。另被告甲○○於九十一年間因毒品案件，經本
    院以九十一年度訴字第一０六四號判處有期徒刑七月，於九
    十二年十一月二十九日縮短刑期執行完畢出監，有台灣高等
    法院被告全國刑案紀錄表附卷可憑，茲於五年以內再故意犯
    本件有期徒刑以上之罪，不論依修正前之刑法第四十七條，
    或修正後之刑法第四十七條第一項之規定，均構成累犯，對
    被告而言並無有利或不利之情形，自不生新舊法比較之問題
    ，應逕依修正前之刑法第四十七條，論以累犯加重其刑，並
    遞加之。被告甲○○所為事實欄編號（一）之犯行與丁○○
    ；事實欄（二）之犯行與庚○○；事實欄（三）之犯行與庚○○、不詳真實姓名綽號「阿祥」之成年男子間；事實欄（
    五）之犯行與不詳真實姓名綽號「阿義」及另一不明身分之
    成年男子間；事實欄（六）之犯行與不詳真實姓名綽號「小
    謝」之成年男子間，各有犯意之聯絡及行為之分擔，為共同
    正犯。又檢察官僅起訴被告甲○○事實欄（一）、（二）、
    （三）之竊盜犯行，未起訴事實欄（四）、（五）、（六）
    之竊盜犯行，但被告甲○○此部分未起訴之犯罪事實，業經
    檢察官移送併案，且與已起訴之竊盜犯罪事實間為連續犯，
    有裁判上一罪關係，本院應併予審理，附此敘明。爰審酌被
    告甲○○犯罪之動機、目的、手段，所竊財物之價值，犯罪
    所生之損害，多次行竊，顯見其欠缺尊重他人財產權之觀念
    ，及其犯罪後態度等一切情狀，量處如主文所示之刑，以資
    懲儆。
三、犯罪事實欄編號（六）扣案之鑰匙一支，係不詳真實姓名綽
    號「小謝」所有之物，且該次竊車與被告甲○○無涉，自無
    庸在本案中為沒收之宣告，併此敘明。
據上論斷，應依刑事訴訟法第二百九十九條第一項前段，刑法第
二條第一項前段、第二十八條、修正前刑法第五十六條、第三百
二十一條第一項第四款、修正前刑法第四十七條，判決如主文。
本案經檢察官侯名皇到庭執行職務。
中    華    民    國    95    年    7     月    21    日
                          臺灣板橋地方法院刑事第一庭
                              審判長法  官  鄭  水  銓
                                    法  官  陳  福  來
                                    法  官  廖  怡  貞
以上正本證明與原本無異。
如不服本判決，應於判決送達後十日內，向本院提出上訴狀。
                                    書記官  張  惠  芳
中    華    民    國    95    年    7     月    26    日
附錄本案論罪科刑法條全文：
刑法第三百二十一條
犯竊盜罪而有左列情形之一者，處六月以上五年以下有期徒刑：
一、於夜間侵入住宅或有人居住之建築物、船艦或隱匿其內而犯
    之者。
二、毀越門扇、牆垣或其他安全設備而犯之者。
三、攜帶兇器而犯之者。
四、結夥三人以上而犯之者。
五、乘火災、水災或其他災害之際而犯之者。
六、在車站或埠頭而犯之者。前項之未遂犯罰之。


司法院資訊處製作；財團法人民間司法改革基金會備份。
